臺灣高等法院臺中分院刑事判決　　　　　　　　　　九十四年度上訴字第五六四號
　　上　訴　人　臺灣苗栗地方法院檢察署檢察官
　　被　　　告　甲○○
右上訴人，因被告違反毒品危害防制條例案件，不服臺灣苗栗地方法院九十三年度訴
字第五０一號，中華民國九十三年十二月三十一日第一審判決（起訴案號：臺灣苗栗
地方法院檢察署九十三年度毒偵字第一０七二號，並經同署移
字第一二七號、九十三年毒偵字第一四七九號）提起上訴，本院判決如左：
    主  文
原判決撤銷。
甲○○連續施用第一級毒品，處有期徒刑拾月，扣案注射針筒貳支沒收。又連續施用
第二級毒品，處有期徒刑捌月，扣案第二級毒品安非他命壹包（含袋重零點參公克）
沒收銷燬之，主刑部分應執行有期徒刑壹年參月。
    事  實
一、甲○○前因施用毒品案件，經法院裁定送觀察勒戒，於民國（下同）九十二年六
    月，因認無繼續施用毒品傾向，由檢察官以九十二年毒偵字第二七八號為不起訴
    處分，又於九十二年十二月間，施用毒品經觀察勒戒後，因新法實施而釋放，刑
    責並於九十三年七月二十二日，經法院判決有期徒刑七月、五月確定，尚未執行
    （未構成累犯），詎甲○○猶不知悔改，於上開觀察勒戒執行完畢後五年內，復
    基於施用毒品之犯意，於九十三年九月十一日，在苗栗縣竹南鎮新南里樂神遊藝
    場廁所內，先以注射針筒施打方式，施用第一級毒品海洛因一次，同日在上開廁
    所內（起訴書誤載為該遊藝場停車場旁），將第二級毒品安非他命置入吸食器內
    ，下以火燒烤後，以口、鼻吸取產生煙霧方式，施用第二級毒品安非他命一次，
    嗣為警於九十三年九月十三日凌晨一時四十分許，在苗栗縣竹南鎮樂神遊藝場停
    車場前查獲，並扣得其所有供施用第二級毒品安非他命一包（含袋重零點三公克
    ），經檢察官限制住居後。又基於上開施用第一級毒品、第二級毒品之概括犯意
    ，自九十三年十月間起至同年十二月五日止，在臺中縣、苗栗縣等地賓館，不定
    期施用該等毒品各多次，嗣於同年十二月五日晚上二十三時二十分許，在苗栗縣
    頭份鎮○○○路與公北二路口，因友人王柱棋所駕貨車違規為警盤查而當場查獲
    ，並扣得甲○○所有供犯罪所用或供犯罪預備使用注射針筒合計二支。
二、案經苗栗縣警察局竹南分局移送臺灣苗栗地方法院檢察署檢察官偵查起訴，暨由
    該署檢察官移送本院併辦。
    理  由
一、右揭兩次遭查獲施用毒品犯罪事實，業據被告甲○○於偵審中供承不諱，且被告
    第一次為警查獲後所採尿液，經送請苗栗縣衛生局、中山醫學大學附設醫院藥物
    濫用檢測中心檢驗結果，確呈甲基安非他命嗎啡陽性反應、嗎啡陽性反應之情事
    ，有該局九十三年九月二十日檢驗成績書、前開中心出具之九十三年十月十五日
    檢驗報告各一紙在卷可稽（參見一０七二號偵查卷三一、三九頁），並有安非他
    命一包扣案可憑。又被告第二次被查獲所採之尿液送驗結果，亦呈安非他命嗎啡
    陽性反應之情事，有苗栗縣衛生局檢驗成績書一份附卷可參（參見一四七九號偵
    查卷三四頁），並有查扣之注射針筒二支可佐，足見被告自白施用第一級毒品海
    洛因及第二級毒品甲基安非他命之犯行，核與事實相符，堪予採信。再者，被告
    前因施用毒品案件，經原審裁定送觀察、勒戒後，因認無繼續施用毒品之傾向，
    經臺灣苗栗地方法院檢察署檢察官以九十二年度毒偵字第二七八號為不起訴處分
    確定，另於九十二年十二月間因施用毒品罪，經觀察勒戒後，因新法實施而釋放
    ，刑責並經原審於九十三年七月二十二日判決有期徒刑七月、五月確定等情，有
    臺灣苗栗地方法院檢察署刑案資料查註紀錄表、全國施用毒品案件紀錄表、法務
    部全國檢察官線上查詢刑案人犯在監所最新資料報表、臺灣高等法院被告全國前
    案紀錄表附卷可稽，被告於九十二年觀察勒戒執行完畢釋放後五年內，再犯本件
    連續施用毒品罪，事證已臻明確，被告上開犯行，均堪認定，自應依法論科。
二、核被告所為，係犯毒品危害防制條例第十條第一項施用第一級毒品罪、同條第二
    項施用第二級毒品罪。又被告因施用海洛因、甲基安非他命毒品前之持有海洛因
    、甲基安非他命之低度行為，應為其施用之高度行為所吸收，均不另論罪。被告
    多次施用第一級毒品、第二級毒品犯行，時間緊接，手法相同，犯同一罪名之罪
    ，均應依連續犯規定，各以一罪論，並均加重其刑。且被告第二次被查獲之犯行
    ，與起訴部分有連續犯關係，經檢察官移送本院併辦，本院自應一併審理。被告
    所犯施用第一級毒品罪與施用第二級毒品罪，犯意各別，犯罪構成要件互殊，應
    予分論併罰。原審經審理結果，認被告罪證明確，予以論科，固非無見，但原判
    決未及就併辦之案情，一併審理，自有違誤，檢察官執此指摘原判決不當，自為
    有理由，應由本院撤銷改判。爰審酌被告經觀察勒戒之處遇措施後，猶未能深切
    體認毒品危害己身之鉅，及早謀求脫離毒害之道，反而於出所後伺機再犯，未見
    有何收斂、警惕之意，足徵被告依賴毒品至深，自有使其接受相當時期監禁以敦
    化性情之必要，惟念及被告於法院審理時尚能坦承犯行，且施用毒品固戕害個人
    健康至深，然就他人權益之侵害仍屬有限，原審公訴人求處執行一年十月有期徒
    刑稍嫌過重，惟為使被告稍離誘惑以戒除毒癮，仍應處以較長之刑期，及其犯罪
    目的、手段、智識程度等一切情狀，分別量處如主文第二項所示之刑，並定其應
    執行刑，以示懲儆。又查扣安非他命一包，係查獲之第二級毒品，應依同條例第
    十八條第一項前段，諭知沒收銷燬之，注射筒二支，其中一支被告已使用，另一
    支則預備供犯罪使用，業據被告供承在卷，均應依刑法第三十八條第一項第二款
    規定，宣告沒收。
據上論斷，應依刑事訴訟法第三百六十九條第一項前段、第三百六十四條、第二百九
十九條第一項前段，毒品危害防制條例第十條第一項、第二項、第十八條第一項前段
、第二十三條第二項，刑法第五十六條、第十一條前段、第三十八條第一項第二款、
第五十一條第五款，判決如主文。
本案經檢察官乙○○到庭執行職務
中      華      民      國    九十四    年      四      月      十二    日
                                  臺灣高等法院臺中分院刑事第一庭
                                        審判長法  官  陳  紀  綱
                                              法  官  陳  登  源
                                              法  官  蔡  聰  明
右正本證明與原本無異。
施用第一級毒品部分，檢察官及被告均得上訴。
施用第二級毒品部分，檢察官及被告均不得上訴。
如不服本判決應於收受送達後十日內向本院提出上訴書狀，其未敘述上訴之理由者並
得於提起上訴後十日內向本院補提理由書（均須按他造當事人之人數附繕本）。
                                              書記官  郭  振  祥
中      華      民      國      九十四   年      四       月    十三    日
毒品危害防制條例第十條：
施用第一級毒品者，處六月以上五年以下有期徒刑。
施用第二級毒品者，處三年以下有期徒刑。                                  Ｉ
